【裁判字號】    89,簡上,283
【裁判日期】    891228
【裁判案由】    傷害
【裁判全文】
臺灣臺北地方法院刑事判決                        八十九年度簡上字第二八三號
    上  訴  人  乙○○
    即  被  告
右列上訴人因傷害案件，不服本院八十九年度簡字第三一七號，中華民國八十九年八
月十七日第一審判決（聲請簡易判決處刑書：台灣台北地方法院檢察署八十九年偵字
第一一０八一號），提起上訴，本院管轄第二審合議庭判決如左：
    主  文
上訴駁回。
緩刑參年。
    事  實
一、乙○○於民國八十九年四月十三日十三時三十分許，駕駛車號ＡＭ－一六一號大
    貨車行經台北縣新店市○○路○段十六號前，與甲○○駕駛之台北客運六二四路
    公車意外擦撞，因而雙方發生口角，乙○○竟基於普通傷害之故意，以手毆打甲
    ○○，致甲○○受有頭部外傷及全身多處挫傷，併腦震盪等傷害。
二、案經被害人甲○○訴由臺北縣警察局新店分局移送臺灣臺北地方法院檢察署檢察
    官偵查起訴。
    理  由
一、訊據上訴人固供承於上開時地與告訴人甲○○拉扯等情，惟矢口否認有上開傷害
    犯行，辯稱我們是在電線桿旁邊拉來拉去，伊沒有打甲○○的頭，可能撞到電線
    桿云云。然查右揭事實，業據告訴人甲○○於警訊、偵查及本院調查中指訴綦詳
    ，證人即到案發現場處理之警員丙○○於本院調查中證稱：看到他們在車子旁拉
    扯，我有吹哨子制止，距離電線桿還有一點距離，我看到告訴人頭部有血絲等語
    ，此外復有告訴人受傷就診之診斷證明書三紙、受傷相片四紙附卷可稽，雖證人
    即上訴人之父親張水來於本院調查中證稱伊有一直告訴乙○○不能打人，他們還
    在拉扯，旁邊有電線桿，是否有碰到伊不知道云云，顯與證人丙○○之證詞有所
    出入，應認證人張水來係因上訴人為其子而有所迴護，綜上所述，上訴人所辯，
    顯係事後避重就輕之詞，不足採信，本件事證明確，其犯行堪以認定，應依法論
    科。
二、核上訴人所為，係犯刑法第二百七十七條第一項之普通傷害罪。原審依刑事訴訟
    法第四百四十九條第一項前段，刑法第二百七十七條第一項、第四十一條、罰金
    罰鍰提高標準條例第一條前段、第二條，逕以簡易判決判處上訴人有期徒刑伍月
    ，如易科罰金以三百元折算一日，經核原審認事用法及量刑均無不當，被告上訴
    意旨，猶執陳詞否認犯罪，指摘原判決不當，為無理由，應予駁回。惟查被告雖
    前曾於八十二年十月間因業務過失致死案件，經台灣士林地方法院判處有期徒刑
    七月，緩刑三年，並於八十二年十一月二十七日確定，然亦業於八十五年十一月
    二十六日緩刑期滿，未經撤銷緩刑，依刑法第七十六條規定，其刑之宣告失其效
    力，故上訴人應屬未曾受有期徒刑以上刑之宣告等情，有台灣高等法院檢察署刑
    案紀錄簡覆表一件在卷可徵，且上訴人事後亦與告訴人達成和解，此有和解書一
    紙附卷可參，經此教訓後，應知警惕，當無再犯之虞，本院因認對其所宣告之刑
    ，以暫不執行為適當，爰併予宣告緩刑三年，以勵自新。。
據上論斷，應依刑事訴訟法第四百五十五條之一第一項、第三項、第三百六十八條，
刑法第七十四條第一款，判決如主文。
本案經檢察官許永欽到庭執行職務
中    華    民    國      八十九      年    十二      月    二十八      日
                                      臺灣臺北地方法院刑事第九庭
                                          審判長法官  黃  雯  惠
                                                法官  黃  雅  君
                                                法官  王  綽  光
右正本證明與原本無異。
不得上訴。
                                          書記官      林  素  霜
中    華    民    國      八十九      年    十二      月    二十九    日
附錄本案論罪科刑法條全文
刑法第二百七十七條
一傷害人之身體或健康者，處三年以下有期徒刑，拘役或一千元以下罰金。
二犯前項之罪，因而致人於死者，處無期徒或七年以上有期徒刑，致重傷者，處三年
  以上、十年以下有期徒刑。


司法院資訊處製作；財團法人民間司法改革基金會備份。
